MUHAMMAD SYAFIQUL FALAKH

Way huwi,Lampung Selatan | HP: 088276204622 | Email: muhammad.124450099@student.itera.ac.id

TENTANG SAYA

Sebagai mahasiswa dengan semangat belajar yang tinggi dan motivasi kuat untuk berkembang, saya selalu antusias dalam mengikuti dan mendukung berbagai kegiatan kampus. Saya merupakan pribadi yang komunikatif, cepat beradaptasi dalam lingkungan baru, dan mampu menunjukkan kepemimpinan yang positif. Berbekal pengalaman dalam kerja tim dan organisasi, saya siap memberikan kontribusi terbaik saya di Himpunan Mahasiswa Sains Data ini.

PENDIDIKAN

2021-2024 | MAN 01 Lampung Utara Jurusan IPA 2024-Sekarang | Institut Teknologi Sumatra Prodi Sains Data

PENGALAMAN

2022-2023 Rohani Islam(ROHIS) MAN 1 Lampung Utara | Ketua Umum

- Melaksanakan peringatan hari-hari besar keagamaan seperti Isra' Mi'raj, Maulid Nabi, dan kegiatan keagamaan lainnya.
- Mengoordinasikan serta menetapkan tugas pokok dan fungsi (tupoksi) masing-masing pemangku kebijakan dalam organisasi.
- Menjalankan tugas secara komprehensif sesuai dengan program kerja harian, mingguan, bulanan, hingga tahunan.
- Menjadi penghubung antara siswa dan guru dalam hal-hal yang berkaitan dengan kegiatan keagamaan.
- Menjaga keharmonisan antar pengurus dan anggota melalui kegiatan yang menyenangkan, seperti makan bersama.
- Berperan aktif dalam memastikan setiap anggota berkembang dan selaras dengan visi serta misi organisasi.

2022-2023 | OSIS MAN 1 Lampung Utara | Kepala Divisi Spiritual

- Melaksanakan program kerja OSIS yang terfokus dalam kegiatan spiritual seperti pelaksanaan sholat dhuha secara berjamaah setiap hari sabtu
- Mengkoordinir sholat jum'at berjamaah yang petugasnya dari ROHIS

2024-Sekarang | Institut Teknologi Sumatra

- Anggota RISMA masjid At-Tanwir Institut Teknologi Sumatra
- Panitia MAKRAB Sains Data divisi Operasional
- Panitia Science Fest divisi sponsor
- Astut Brainboost MATDAS IIA
- MC Formal pada kegiatan DOQUFEST(Dormitory Qur'ani Festival)
- MC PPLK ITERA
- OZTa Award 4.0
- Asprak DTD

KEMAMPUAN